臺灣臺北地方法院刑事判決　　　　　　 96年度交易字第445號
公　訴　人　臺灣臺北地方法院檢察署檢察官
被　　　告　甲○○
上列被告因公共危險案件，經檢察官提起公訴（96年度偵字第
13567號），本院判決如下：
    主  文
甲○○服用酒類，不能安全駕駛動力交通工具而駕駛，累犯，處
有期徒刑陸月，如易科罰金，以新台幣壹仟元折算壹日。
    事  實
一、甲○○前有多次酒後駕車前科，最近1次於民國（下同）95
    年間，因酒後駕車公共危險罪，經本院判處有期徒刑4月確
    定，於96年5月29日易科罰金執行完畢，猶不知悔改，竟於
    96年6月16日下午5時許，在臺北市○○區○○街某處，飲用
    酒精類飲品，其酒後呼氣之酒精濃度達每公升0.93毫克，已
    達於不能安全駕駛動力交通工具之狀態後，竟仍駕駛車牌號
    碼DN-7552號自小客車上路，於同日下午8時31分許，途經臺
    北市○○區○○路206號前之快車道上，因不勝酒力而於停
    等號誌時睡著，經員警據報前往處理並測得前開呼氣酒精濃
    度數值，始被查獲。
二、案經臺北市政府警察局中山分局報請臺灣臺北地方法院檢察
    署檢察官偵查起訴。
    理  由
壹、程序部分：
一、本件被告甲○○所為不利於己之供述，並無出於強暴、脅迫
    、利誘、詐欺、疲勞訊問、違法羈押或其他不正之方法，亦
    非違反法定障礙事由經過期間不得訊問或告知義務之規定而
    為，依刑事訴訟法第156條第1項、第158條之2規定，應認其
    有證據能力。
二、本件認定犯罪事實所憑之非供述證據（詳見後述），均無違
    反法定程序而取得之情形，依刑事訴訟法第158條之4反面規
    定，自有證據能力。
貳、實體部分：
一、訊據被告甲○○對於上揭犯罪事實均坦承不諱，核與呼氣酒
    精濃度測試之測試紀錄、測試觀察紀錄表、生理平衡檢測表
    各1紙、臺北市政府警察局舉發違反道路交通管理事件通知
    單2紙資料所載相符。按刑法第185條之3規定所謂「不能安
    全駕駛」，係抽象危險犯，並不以發生具體危險為必要，對
    於呼氣酒精濃度已達每公升0.55亳克（0.55MG/L）以上，肇
    事率為一般正常人之10倍，認為已達不能安全駕車之標準，
    此業經法務部88年5月18日以法88檢字第001669號函告週知
    ，應為絕對不能安全駕駛動力交通工具；而就醫學文獻所知
    ，酒精對人體造成之影響，於呼氣時酒精濃度達每公升0.25
    亳克（約合體內血液中酒精濃度50MG/L或0.05％）即會輕度
    中毒，造成輕度協調功能降低，呼氣酒精濃度達每公升0.5
    亳克時（約合體內血液中酒精濃度100MG/L或0.1％）屬輕到
    中度中毒症狀，出現反應較慢、感覺減低、影響駕駛之狀況
    ，又飲酒後1小時許，其體內血液酒精濃度可達最高，飲酒1
    小時後其體內之酒精濃度隨即消減，此亦分別有行政院國軍
    退除役官兵輔導委員會臺北榮民總醫院88年8月5日（88）北
    總內字第26868號函、88年10月26日（88）院賓文廉字第134
    07號臺灣高等法院函附台北醫學院附設醫院精神科主任蔡尚
    穎「酒精對人體生理與行為之影響」一文可據。本件被告於
    96年6月16日下午5時許服用酒類達呼氣酒精濃度0.93MG/L程
    度，仍於當日晚上8時31分許駕駛車牌號碼DN-7552號自小客
    車，且為警查獲，其呼氣酒精濃度已逾0.5MG/L，達輕到中
    度中毒，反應較慢、感覺減低、影響駕駛程度，且顯已造成
    其平衡感、穩定性、控制力、注意力、駕駛能力均降低、意
    識模糊不清，應認已達不能安全駕駛動力交通工具之程度，
    則本件事證明確，被告犯行洵堪認定，應依法論科。
二、核被告所為，係犯刑法第185條之3服用酒類不能安全駕駛動
    力交通工具而駕駛罪。被告於95年間，因酒醉駕車案件，經
    本院以96年北交簡字第372號判處有期徒刑4月確定，於96年
    5月29日易科罰金執行完畢，有臺灣高等法院被告前案紀錄
    表在卷足憑，其前受徒刑之執行完畢，於5年以內故意再犯
    本案有期徒刑以上之罪，為累犯，應依刑法第47條第1項之
    規定加重其刑。爰審酌被告自89年起即多次酒後駕駛動力交
    通工具，屢犯公共危險罪達4次之多，猶無視政府機關一再
    宣導嚴禁酒後駕車，心存僥倖，放任自己飲酒後駕駛，顯乏
    尊重其他用路人生命、財產安全之觀念，惟其犯後尚能坦認
    犯行，態度尚可，兼衡其智識程度、生活狀況等一切情狀，
    量處如主文所示之刑，並諭知易科罰金之折算標準。又被告
    犯罪之時間，係在96年4月24日以後，不符中華民國96年罪
    犯減刑條例所定減刑之要件，爰不予減刑，附此敘明。
三、據上論斷，應依刑事訴訟法第299條第1項前段，刑法第185
    條之3、第47條第1項、第41條第1項前段，刑法施行法第1條
    之1，判決如主文。
本案經檢察官鄧巧羚到庭執行職務。
中　　華　　民　　國　　96　　年　　9　　 月　　10　　日
　　　　　　　　　刑事第十二庭   法  官  曾正龍
以上正本證明與原本無異。
如不服本判決，應於判決送達後10日內，向本院提出上訴狀。
                                 書記官  彭自青
中　　華　　民　　國　　96　　年　　9 　　月　　10　　日
附錄本案論罪科刑法條全文：
中華民國刑法第185條之3
服用毒品、麻醉藥品、酒類或其他相類之物，不能安全駕駛動力
交通工具而駕駛者，處1年以下有期徒刑、拘役或3萬元以下罰金
。
